【裁判字號】    99,台上,5769
【裁判日期】    990916
【裁判案由】    搶奪等罪
【裁判全文】
最高法院刑事判決            九十九年度台上字第五七六九號
上  訴  人  甲○○
上列上訴人因搶奪等罪案件，不服台灣高等法院中華民國九十九
年七月十四日第二審判決（九十八年度上訴字第五０九二號，起
訴案號：台灣板橋地方法院檢察署九十八年度偵字第一九００三
號），提起上訴，本院判決如下：
    主  文
上訴駁回。
    理  由
一、搶奪部分
按刑事訴訟法第三百七十七條規定，上訴於第三審法院，非以判
決違背法令為理由，不得為之。是提起第三審上訴，應以原判決
違背法令為理由，係屬法定要件。如果上訴理由書狀並未依據卷
內訴訟資料，具體指摘原判決不適用何種法則或如何適用不當，
或所指摘原判決違法情事，顯與法律規定得為第三審上訴理由之
違法情形，不相適合時，均應認其上訴為違背法律上之程式，予
以駁回。本件原判決維持第一審論處上訴人甲○○共同搶奪罪刑
之判決，駁回其在第二審之上訴。已詳敘其認定犯罪事實所憑之
證據及認定之理由，並對上訴人所辯各節，如何不足採信，均已
依據卷內資料予以指駁說明，從形式上觀察，並無判決違背法令
之情形存在。查共同實行犯罪行為之人，在合同意思範圍以內，
各自分擔犯罪行為之一部，相互利用他人之行為，以達其犯罪之
目的者，即應對於全部所發生之結果，共同負責。上訴人與張祐
維（已經原審判處罪刑確定）因缺錢購買毒品，先由上訴人與張
祐維竊取乙○○所有之機車作為代步工具；嗣張祐維騎乘竊得之
機車，並穿著其所有置於上訴人機車內之黑色帽子及黑色風衣作
為掩飾，自丙○○身後趁機搶奪丙○○所有之皮包〈內有現金新
台幣（下同）一萬零三百元、手機一支及證件等物品〉得手後逃
逸，上訴人則假意提供幫助，並由丙○○撥打遭搶之手機要求張
祐維返還皮包，甲○○陪同丙○○前往張祐維指示地點取回遭搶
之皮包、手機及證件等物，以此一前一後、互相掩護之犯案手法
，藉機拖延報警時機，嗣將搶得之贓款中之六千元共同購買海洛
因施用，上訴人與張祐維間顯有犯意之聯絡及行為之分擔，非僅
止於幫助犯而已，自應就全部結果共同負責，原判決以搶奪罪之
共同正犯論處，適用法則，核無不合。上訴人於原審並未請求傳
訊丙○○查明協助過程是否係拖延報案時機，原審未為無益之調
查，自無職權調查未盡之違法。此外，上訴意旨未依據卷證資料
，具體指摘原判決如何違背法令，仍執陳詞，再為事實上之爭辯
，並對原審採證認事之職權行使，任意指摘，難謂已符合首揭法
定上訴要件，其此部分之上訴違背法律上之程式，應予駁回。
二、竊盜部分
按刑事訴訟法第三百七十六條所列各罪之案件，經第二審判決者
，不得上訴於第三審法院，為該法條所明定。本件上訴人另因竊
盜罪，經原審係依刑法第三百二十條第一項論處罪刑，核屬刑事
訴訟法第三百七十六條第二款之案件。依首開說明，既經第二審
判決，自不得上訴於第三審法院，上訴人猶提起上訴，顯為法所
不許，應併予駁回。
據上論結，應依刑事訴訟法第三百九十五條前段，判決如主文。
中    華    民    國  九十九  年    九    月   十六   日
                      最高法院刑事第十一庭
                          審判長法官  石  木  欽
                                法官  洪  佳  濱
                                法官  韓  金  秀
                                法官  段  景  榕
                                法官  周  煙  平
本件正本證明與原本無異
                                      書  記  官
中    華    民    國  九十九  年    九    月   二十   日
                                                      K

司法院資訊處製作；財團法人民間司法改革基金會備份。
